【裁判字號】    94,重上更(二),106
【裁判日期】    950307
【裁判案由】    業務過失致死
【裁判全文】
臺灣高等法院臺中分院刑事判決   94年度重上更(二)字第106號
上  訴  人  臺灣台中地方法院檢察署檢察官
上  訴  人
即  被  告  乙○○
選任辯護人  蔡孟章  律師
上列上訴人等因被告業務過失致死案件，不服臺灣臺中地方法院
87年度交訴字第154號中華民國88年2月8日第一審判決（起訴案
號：臺灣臺中地方法院檢察署87年度偵字第7407號），提起上訴
，經判決後由最高法院第二次發回更審，本院判決如下：
    主  文
原判決關於乙○○部分撤銷。
乙○○從事業務之人，因業務上之過失致人於死，處有期徒刑陸
月，如易科罰金以參佰元折算壹日。緩刑參年。
    事  實
一、乙○○受僱於福興包工業負責人賴福里，擔任福興包工業向
    前臺灣省交通處公路局第二區工程處臺中工務段，承攬位於
    臺中縣烏日鄉○○路○段一五八號對面之台一乙線十五公里
    加二百公尺處，為積水改善埋設涵管工程之現場工地主任（
    按施工埋設涵管通過台一乙線之地點，係位於精忠橋南方約
    三十公尺處，橫向《略呈西北往東南方向斜行》通過台一乙
    線公路），負責該工程之現場監督管理，為從事工程現場監
    督管理業務之人。上開工程依工程承攬合約，施工時間自民
    國（下同）八十六年五月十六日起至八十六年五月二十四日
    止，利用每日晚上十時許起至翌日上午六時三十分許止之時
    段施工，並採用隨挖隨填方式施工。乙○○對於該工程之施
    工監督，應注意並能注意施工路段為台一乙線交通要道，人
    車往來至為頻繁，應確實監督挖掘道路工程完峻後應將障礙
    物清除，即應將工程所致路面坑洞填平，並將施工過程遺留
    路面之碎石、細砂等清掃乾淨，以免因而致生交通事故。詎
    乙○○竟疏未注意督導管理，於八十六年五月十九日上午五
    時許，即埋設涵管橫向通過台一乙線公路部分之工程完峻後
    ，未確實將該部分工程所致之障礙物清除，致台一乙線公路
    上開施工位置附近廣大區域，仍留有積水坑洞，及在路面上
    遺留有甚多碎石、細砂等。嗣於八十六年五月十九日下午五
    時四十分許，適有林志峰（六十九年一月一日生）無駕駛執
    照而騎乘車號ＫＹＤ－七七八號機車，由南往北從臺中縣烏
    日鄉往臺中市方向行駛，途經該施工路段附近即精忠橋南方
    約二十七公尺處時，亦疏未確實注意車前狀況，並隨時採取
    必要之安全措施，而於駛經上開有積水坑洞及散佈碎石、細
    砂之路面時，因所騎機車觸及該積水坑洞及散佈碎石、細砂
    之路面，致使該機車失控滑倒，並自後擦撞騎乘腳踏車在前
    行駛之周建宏（按因本件車禍以外之原因，於八十七年八月
    十二日死亡），以致周建宏及林志峰均人車倒地，再往前滑
    ，林志峰因此受有外傷性休克、頭部外傷、胸腹腰部挫傷合
    併氣胸等傷害，經送醫急救，延至同日下午六時許，仍不治
    死亡。
二、案經林志峰之父甲○○訴請臺灣臺中地方法院檢察署檢察官
    偵查，及經臺中縣警察局烏日分局報請臺灣臺中地方法院檢
    察署檢察官相驗屍體後自動偵查起訴。
    理  由
一、訊據上訴人即被告（下稱被告）乙○○對於其受僱於福興包
    工業負責人賴福里，擔任福興包工業向前臺灣省交通處公路
    局第二區工程處臺中工務段，承攬位於臺中縣烏日鄉○○路
    ○段一五八號對面之台一乙線十五公里加二百公尺處，為積
    水改善埋設涵管工程之現場工地主任，負責該工程之現場監
    督管理，為從事工程現場監督管理業務之人；上開工程依工
    程承攬合約，施工時間自八十六年五月十六日起至八十六年
    五月二十四日止，利用每日晚上十時許起至翌日上午六時三
    十分許止之時段施工，並採用隨挖隨填方式施工；其對於該
    工程之施工監督，應注意並能注意施工路段為台一乙線交通
    要道，人車往來至為頻繁，應確實監督挖掘道路工程完峻後
    應將障礙物清除，即應將工程所致路面坑洞填平，並將施工
    過程遺留路面之碎石、細砂等清掃乾淨，以免因而致生交通
    事故；及被害人林志峰於八十六年五月十九日下午五時四十
    分許，無駕駛執照而騎乘車號ＫＹＤ－七七八號機車，由南
    往北從臺中縣烏日鄉往臺中市方向行駛，途經該施工路段附
    近即精忠橋南方約二十七公尺處時，亦疏未確實注意車前狀
    況，並隨時採取必要之安全措施，而於駛經上開有積水坑洞
    及散佈碎石、細砂之路面時，所騎機車因而失控滑倒，並自
    後擦撞騎乘腳踏車在前行駛之案外人周建宏，以致被害人林
    志峰、周建宏均人車倒地，林志峰因此受有外傷性休克、頭
    部外傷、胸腹腰部挫傷合併氣胸，經送醫急救，延至同日下
    午六時許不治死亡等事實均供認不諱，惟矢口否認有業務上
    過失致人於死之犯行，辯稱：上開工程係每日上午六點即收
    工，收工時伊即將地面清理完畢，路面亦整平，並無積水坑
    洞及散佈碎石、細砂之情形，案發當天已通車一整天都沒事
    ，直到當天下午五時四十分許始發生本件車禍，且係被害人
    林志峰無照駕駛機車去撞另一被害人周建宏之腳踏車，當然
    與伊無關。另該機車撞到腳踏車之地點係在上開精忠橋前三
    公尺處，非係在台一乙線十五公里加二百公尺積水改善埋設
    涵管工程施工路段之範圍內，益見該車禍與伊無關云云。經
    查：
  (一)本件施工埋設涵管通過台一乙線公路之地點，係位於精忠橋
    南方約三十公尺處，橫向（略呈西北往東南方向斜行）通過
    台一乙線公路，並於本件車禍發生當日上午五時許，完成埋
    設涵管橫向通過台一乙線公路部分之工程，為被告乙○○於
    本院前審所自承（見本院交上訴卷第四○頁至第四一頁），
    並有被告乙○○所提出之現場略圖附原審卷可證（見原審卷
    第二十九頁）。依證人楊榮吉於本院前審第二次至現場勘驗
    時所提出之涵管照片以觀（見本院交上訴卷證物袋），本件
    工程施工所埋設之涵管體積甚大，另依被告所提出之本件工
    程之施工圖，其上亦載本件工程確須進行填級配料（見本院
    交上訴卷第一三四頁），顯見本件工程開挖台一乙線道路之
    範圍應至為深廣，且因工程需要亦確有在現場運填級配料之
    動作，堪認告訴人甲○○指稱：因本件工程施工致路面留有
    積水坑洞，且碎石、細砂散佈之範圍甚廣等情，應屬事實。
    又相驗卷第四五頁背面下面一張照片及第四六頁之照片，係
    由證人楊榮吉於案發後當天晚上至肇事現場拍攝，而其拍攝
    地點為精忠橋南方約二十七點六公尺至十六點四公尺之範圍
    ，業據證人楊榮吉於本院前審第二次至現場勘驗時，詳細指
    陳地點，並經本院前審審理時測量明確（見本院交上訴卷第
    一三九、一四○頁），而由上開照片內容顯示現場確有積水
    坑洞及散佈碎石、細砂之情形無疑。而證人即承辦警員張俊
    文、楊謹銘暨證人林樹成等人於本院前審審理時亦均證稱：
    肇事當時現場大致就是上開照片上所顯示之狀況等語（見本
    院交上訴卷第六四頁至第六五頁）。況依證人林樹成於原審
    審理時證稱：本件車禍發生後當天晚上，有人連夜趕工將路
    面回填等語（見原審卷第四六頁背面），證人即承辦警員張
    俊文於原審審理時亦證稱：伊至肇事現場時，有一位老伯在
    清掃肇事路面上的砂石，以免再發生車禍云云（見原審卷第
    九八頁），證人張俊文於本院前審勘驗時再證稱：由前、後
    所拍照片顯示不一致之情形，肇事現場應是有經過整理等語
    （見本院交上訴卷第六四頁背面），從而本件肇事現場於本
    件車禍發生後確有經過回填整理，委可認定。然本件車禍現
    場縱事後經過整理回填清掃，惟於翌日由告訴人甲○○在現
    場附近所拍攝之照片，亦仍呈現滿佈碎石細砂之狀況（見相
    驗卷第四十五頁之照片），且有積水坑洞填平後其上土石較
    為潮濕之情形（見相驗卷第四十五頁背面上面之照片），準
    此，益見告訴人甲○○指稱：本件車禍現場因施工有積水坑
    洞，且碎石細砂散佈之範圍甚廣等情，確屬事實無訛。被告
    乙○○於本院前審及本院審理時辯稱：被害人林志峰跌倒的
    地方應在精忠橋南方約七公尺左右的地方，本院前審測量不
    對云云，被告之選任辯護人亦指稱：被害人林志峰跌倒的地
    方應在精忠橋南方約三公尺左右的地方云云，其等意均指被
    害人林志峰跌倒之地方非被告負責施工之處，核係卸責之詞
    ，委無足採。
  (二)證人林樹成於原審至現場勘驗時業已明確證稱：本件車禍地
    點係在精忠橋南方約二十七點五公尺處云云（見原審卷第五
    九頁），嗣本院前審再至現場勘驗時亦指明其所見，即被害
    人林志峰機車、證人周建宏腳踏車倒地之地點後，經本院前
    審測量結果大約為精忠橋南端二十七點二公尺至二十二點一
    公尺處云云（見本院交上訴卷第六四頁），按證人林樹成係
    於本件車禍甫發生後即抵達現場之人，其所見自屬真實可採
    ，且參照前開事實相互以觀，被害人林志峰應係騎乘機車，
    經過精忠橋南方約二十七公尺處之施工地點，因該處有積水
    坑洞暨路面上散佈碎石、細砂，而致機車失控倒地前滑，致
    在精忠橋南方約二十七點二公尺處擦撞及被害人周建宏所騎
    之腳踏車，被害人周建宏所騎之腳踏車亦倒地後，二車均再
    往前滑甚明。又證人即被害人周建宏於警詢時證稱：「‧‧
    當時我騎在機車道旁之路邊，已相當靠路邊‧‧；‧‧他（
    即被害人林志峰）是從後面擦撞到我騎腳踏車之右側」等語
    （見相驗卷第四頁背面），按證人周建宏既已至為靠右側路
    邊騎乘，則衡諸一般正常狀況，被害人林志峰見證人周建宏
    右側並無足夠間隔可供其超車之情形下，當無悍然從證人周
    建宏右側超車之理。再證人林樹成於偵查時證稱：「現場在
    我家旁邊，現場路邊有埋設水管（按係涵管）工程在施工，
    已經埋好水管（按係涵管）但路上尚佈滿砂石沒有清除，時
    常有機車車速超過五十里就會摔倒」等語（見相驗卷第三二
    頁背面），證人林樹成於原審審理時亦證稱：「肇事現場路
    面上有很多碎渣，還有一些碎石頭」等語（見原審卷第四六
    頁背面）。雖機車失控倒地之原因不一，惟證人周建宏於警
    詢時證稱：「車禍發生當時路面狀況不良，因有路面工程在
    進行，導致路面凹凸不平，散布細砂」等語（見相驗卷第五
    頁），且參照被害人林志峰所騎機車於肇事後，確於前端左
    側部分留有倒地後之括地痕之事實相互以觀（見相驗卷第八
    頁背面），及臺灣省臺中縣區車輛行車事故鑑定委員會鑑定
    意見書認「被害人林志峰駕駛重型機車途經肇事地段未注意
    車前情況，不慎自後撞上同方向在前之腳踏車，有違反道路
    交通安全規則第九十四條第三項：『汽車行駛時，駕駛人應
    注意車前狀況‧‧，並隨時採取必要之安全措施。』等規定
    ，為肇事原因。」等情（見相驗卷第四八頁背面、第四九頁
    ），另參以案發當天晚上因警方要告訴人甲○○找專業人員
    前往現場攝影，告訴人甲○○即與證人許擇欣依警方告知之
    位置，而委請證人即相館老闆楊榮吉前往現場拍照，並據告
    訴人甲○○、證人許擇欣、楊榮吉分別於偵查及原審審理時
    分別結證明確，證人楊榮吉並於偵查時明確證稱：「我於案
    發當天晚上七時許，前往現場拍攝時，現場有細砂、碎石及
    部分積水」等語（見偵查卷第十四頁至第十五頁）；嗣於原
    審審理時亦證稱：「現場凹凸不平，有一些積水，道路上有
    一些碎石凹凸不平，路旁好像有在整修排水設施」等語（見
    原審卷第四五頁）。及被告乙○○於本院前審至現場勘驗時
    亦自承：「證人林樹成所指肇事地點即係伊等施工之地點」
    等情甚詳（見本院交上訴卷第六四頁）。由上各情，堪認被
    害人林志峰應係在通過上開施工地點之積水坑洞及散佈碎石
    、細砂之路面時，因其機車失控倒地前滑，由後擦撞及證人
    周建宏所騎之腳踏車，致肇本件車禍甚明。又被告之選任辯
    護人於本院審理時雖一再請求至現場勘驗，惟肇事現場先後
    於偵查、原審及本院前審審理時已分別經檢察官及承審法官
    勘驗四次，且肇事時日距今已將近九年之久，現場全貌亦有
    變動，另被害人林志峰跌倒之處並非在精忠橋南方約三公尺
    左右之地方，亦如前述，是本院認無再次至現場勘驗之必要
    ，併此敘明。
  (三)(1)證人楊榮吉雖於原審審理時曾證稱：伊照相之地點距離橋
    （即精忠橋）邊有三公尺遠等語。然按證人楊榮吉係於夜間
    前往現場拍攝照片，其對拍照之地點與精忠橋之距離，顯較
    難為明確之認知，應以其於本院前審至現場勘驗時，親自在
    現場指明之拍照地點，較屬正確可採，是證人楊榮吉上開於
    原審審理時所為之陳述，顯不可採。(2)證人即承辦員警楊謹
    銘於本院前審審理時證稱：「我不知本件車禍之地點，至於
    腳踏車與機車停放之位置，由涵管往精忠橋方向大約十公尺
    或七、八公尺，我不確定，僅知道概括的地點」等語，按證
    人楊謹銘係於肇事後機車、腳踏車已遭移動後，始抵現場，
    為證人楊謹銘所自承，是證人楊謹銘所見上開車輛之位置，
    並非肇事後之原狀，亦不足取。(3)臺灣省臺中縣區車輛行車
    事故鑑定委員會八十六年十一月六日中縣鑑字第八六七四八
    號函（相驗卷第四十八頁背面），雖載稱：承辦員警（楊謹
    銘）列席本會稱：「‧‧路面沒有高低不平」等語，然本件
    肇事現場附近確有積水坑洞，業如前述，是證人楊謹銘於該
    鑑定委員會所陳述之上開內容，顯與事實不符，亦不足憑採
    。(4)被告乙○○雖辯稱：現場交通流量非常大，其於八十六
    年五月十九日上午六時許，本件路基部分之埋設涵管工程全
    部施工完成後，施工工人即已將路面雜物清除，並已舖設柏
    油路面，全線開放車輛通行，本件車禍是於完工後當天下午
    五時四十分發生之事，該路段每日交通流量非常大，何以未
    發生其他車禍，可見本件車禍並非工程施工之關係云云。台
    中縣警察局烏日分局及交通部公路總局第二區養護工程處亦
    分別函覆本院稱：八十六年五月十九日上午五時至同日十七
    時四十分之十二小時內，未發現另有其他騎士在台一乙線十
    五公里加二百公尺處滑倒之情事等情。然查機車駕駛人每人
    經過之路線非必相同，且每人對車前路況之所施以之注意程
    度亦不一樣，非謂經過甚長之時間未有其他機車騎士發生車
    禍，即可推論被告乙○○於本件車禍之發生並無過失。又本
    件路面情形係因施工所致，業如前述，被告乙○○之選任辯
    護人辯稱：現場路面之細砂、碎石等，有可能係路過之其他
    車輛所掉落云云，並無依據，亦不足採信。(5)證人即該工程
    之施工人員謝新吉、陳松村二人，係受被告乙○○監督而受
    僱在現場工作之人員，其二人與被告乙○○間之關係至為密
    切，所為證言之內容難免偏頗迴護不實，是其等於原審審理
    時或證稱：伊等停工時，已將路面清理乾淨云云；或證稱：
    肇事當晚十時三十分許，有在現場離施工處大約二十幾公尺
    處看見血跡云云，均不足採信。(6)證人楊謹銘於原審至現場
    勘驗時雖陳稱：伊至現場時有一年約五、六十歲之男性民眾
    ，向伊說車禍發生之地點約在精忠橋南方約十六公尺處云云
    ，然按證人楊謹銘上開證言之內容係經由他人告知，為傳聞
    證據，並非證人楊謹銘親身所經歷之事實，且亦無法找出該
    所謂五、六十歲之男性，自不得以之為認定本件事實之依據
    。至證人郭林素真既未在場目睹，則其於原審所為陳述之內
    容，本院爰不採為認定本件犯罪事實之依據。又被告乙○○
    於本院前審審理時提出照片八張，辯稱：由上開八張照片與
    告訴人甲○○於原審審理時所提出之照片，加以比對結果，
    顯見告訴人甲○○於原審審理時指稱本件車禍發生之地點，
    是在精忠橋南方第一個與第二個制水閥之間云云，然上情為
    告訴人甲○○所堅決否認，而經核被告乙○○所拍攝之上開
    八張照片，離肇事當時已約有二年四個月之久，現場中間分
    隔島已植成甚高樹木，現場之景觀已有顯著之改變，且拍攝
    照片時所用相機規格及所站角度等，均足以影響拍攝之結果
    ，既不能證明拍攝條件完全相同，是被告乙○○此部分所辯
    ，自非可採。
  (四)此外並有警製道路交通事故調查報告表乙份附卷可證。又被
    害人林志峰確因本件車禍事故致受有外傷性休克、頭部外傷
    、胸腹腰部挫傷合併氣胸等傷害而死亡，亦經臺灣臺中地方
    法院檢察署檢察官督同法醫師到場相驗屍體屬實，並製有勘
    驗筆錄、驗斷書、相驗屍體證明書等附卷足憑。按挖掘道路
    工程進行中，應樹立警告標誌，工程完竣後應立即撤除並將
    障礙物清除，道路交通安全規則第一百四十三條定有明文。
    被告乙○○既負責本件工程之施工監督，自應注意施工路段
    為台一乙線交通要道，人車往來至為頻繁，應確實監督挖掘
    道路工程完峻後應將障礙物清除，並將工程所致路面坑洞填
    平，及將施工過程遺留路面之碎石、細砂等清掃乾淨，以免
    因而致生交通事故，且依當時情形，天候為晴天，有上開道
    路交通事故調查報告表足按，又非不能注意，詎被告乙○○
    竟疏未注意督導，於八十六年五月十九日上午五時許，即埋
    設涵管橫向通過台一乙線公路部分之工程完峻後，未確實將
    該部分工程所致之障礙物清除，致台一乙線公路前開施工位
    置附近廣大區域，仍留有積水坑洞，路面上並遺留散佈甚多
    碎石、細砂等，終致肇生本件車禍，被告乙○○之行為自有
    過失。雖被害人林志峰無照駕駛，疏未注意車前狀況，亦有
    重大過失，然被告乙○○之過失責任並無法因而解免。復觀
    將本件送請臺灣省臺中縣區車輛行車事故鑑定委員會鑑定結
    果亦認：「林志峰駕駛重機車途經肇事地段未注意車前狀況
    ，不慎自後撞上同方向在前之腳踏車，有違反道路交通安全
    規則第九十四條第三項之規定，為肇事原因。周建宏騎腳踏
    車於行駛中被後方駛來機車撞上，屬不易防範，無肇事因素
    。肇事地段路面如無凹凸不平，則施工單位應無肇事因素」
    等情，嗣再送請臺灣省汽車肇事覆議鑑定委員會覆議結果亦
    認：「林志峰、周建宏駕車肇事案，經本會依卷附資料研議
    結論，照原分析意見，另86年度相字第六六二號卷第45頁照
    片，如係施工單位於施工後路面回填未清掃乾淨與本案有因
    果關係」等情，有各該鑑定意見書及覆議函附卷可稽，而本
    件肇事地段於肇事時確仍留有積水坑洞，及在路面上遺留有
    甚多碎石、細砂等情，已如前述，益證被告乙○○之行為有
    過失。且被告乙○○之過失行為，與被害人林志峰之死亡間
    ，具有相當因果關係。
  (五)綜上所述，足證被告乙○○上開所辯顯係飾卸之詞，不足採
    信，是罪證明確，其犯行堪以認定。
二、又證人周建宏、甲○○、林樹成、許擇欣、楊榮吉、張俊文
    、楊謹銘等人上開於警詢、偵查或本院前審審理時所為之陳
    述，雖屬審判外之陳述，但係於九十二年九月一日修正刑事
    訴訟法開始施行前已依法定程序進行之訴訟程序，依刑事訴
    訟法施行法第七條之三但書之規定，其效力不受影響，自得
    採為本件論罪科刑之依據。另證人楊榮吉、張俊文、楊謹銘
    及林樹成等人上開不利於被告之陳述均係就其等所親身見聞
    之事實而為之陳述，並非其等個人之意見或推測之詞，非不
    得為證據，被告之選任辯護人指為刑事訴訟法第一百六十條
    之傳聞證據，尚有誤會。均併此敘明。
三、核被告乙○○所為，係犯刑法第二百七十六條第二項之業務
    上過失致人於死罪。原審予以論罪科刑，固非無見。惟查（
    一）原判決並未明確認定本件車禍發生之地點，以致事實之
    認定並不明確，已有未合。（二）又本件工程台一乙線道路
    部分涵管埋設已經完成，原判決認挖掘道路工程仍進行中，
    從而認被告未依規定樹立警告標誌，亦係被告之過失原因之
    一，亦有可議。檢察官上訴意旨指摘原判決量刑過輕，及被
    告乙○○上訴意旨否認犯罪，雖均無理由，但原判決既有上
    述可議之處，應由本院將原判決關於被告乙○○部分予以撤
    銷改判。爰審酌被告乙○○過失程度之輕重、被害人林志峰
    無照駕駛，又疏未注意車前狀況，並隨時採取必要之安全措
    施致肇本件車禍亦與有過失及被告肇事後之態度等一切情狀
    ，量處被告如主文第二項所示之刑，以示懲儆。又被告前未
    曾受過有期徒刑以上刑之宣告，有台灣高等法院被告前案紀
    錄表足按，其雖迄今尚未與被害人林志峰之家屬達成和解，
    但其過失責任較輕（被害人林志峰之過失責任較重），且其
    自八十六年五月十九日肇事迄今，歷經數次之偵審程序，已
    纏訟近九年，身心所受之煎熬，可見一斑，諒其經此次教訓
    應知警惕，並無再犯之虞，本院認上開所宣告之刑以暫不執
    行為適當，故併予宣告緩刑三年，以勵自新。
四、又關於刑法第四十一條易科罰金之規定，業經總統於九十年
    一月十日公布修正為凡犯最重本刑為五年以下有期徒刑之罪
    ，而受六月以下有期徒刑或拘役之宣告，因身體、教育、職
    業、家庭之關係或其他正當理由，執行顯有困難者，得以一
    元以上三元以下折算一日易科罰金，並自同年月十二日起生
    效，比較新舊法律，以修正後之規定對被告較為有利，自應
    適用修正後刑法第四十一條第一項前段之規定定被告易科罰
    金之折算標準，附此說明。
五、據上論斷，應依刑事訴訟法第三百六十九條第一項前段、第
    三百六十四條、第二百九十九條第一項前段、刑法第二百七
    十六條第二項、第二條第一項前段，第七十四條第一款、修
    正後刑法第四十一條第一項前段、罰金罰鍰提高標準條例第
    一條前段、第二條，判決如主文。
本案經檢察官丙○○到庭執行職務。
中    華    民    國    95    年    3    月  7        日
            刑事第八庭  審判長法  官  羅  得  村
                              法  官  陳  宏  卿
                              法  官  劉  榮  服
上列正本證明與原本無異。
如不服本判決應於收受送達後十日內向本院提出上訴書狀，其未
敘述上訴之理由者並得於提起上訴後十日內向本院補提理由書（
均須按他造當事人之人數附繕本）。
                              書記官  周  巧  屏
中    華    民    國    95    年    3    月    8      日
附錄論罪科刑法條
刑法第二百七十六條
因過失致人於死者，處二年以下有期徒刑、拘役或二千元以下罰
金。
從事業務之人，因業務上過失犯前項之罪者，處五年以下有期徒
刑、拘役，得併科三千元以下罰金。
                                                      Ａ


司法院資訊處製作；財團法人民間司法改革基金會備份。
